臺灣高等法院民事判決　　　　　　　　 99年度重上字第647號
上　訴　人　呂承修
訴訟代理人　吳宏城律師
　　　　　　陳書瑜律師
被　上訴人　財政部國有財產局即李建霖之遺產管理人
法定代理人　張佩智
訴訟代理人　陳文龍
複 代理 人　龔維智律師
上列當事人間確認債權存在事件，上訴人對於民國99年9月9日臺
灣板橋地方法院第一審判決（99年度重訴字第185號）提起上訴
，並為訴之追加，本院於100年5月10日言詞辯論終結，判決如下
：
    主  文
原判決廢棄。
確認上訴人對於李建霖之遺產有新臺幣陸佰柒拾肆萬零捌佰元之
債權存在。
第一審、第二審（含追加之訴）訴訟費用由被上訴人負擔。
    事實及理由
壹、程序分面
一、按訴狀送達後，原告不得將原訴變更或追加他訴。但請求之
    基礎事實同一者，不在此限。此觀諸民事訴訟法第255條第1
    項第2款規定自明。又第二審訴之變更或追加，非經他造同
    意，不得為之。但第255條第1項第2款至第6款情形，不在此
    限。同法第446條第1項亦有明定。所謂請求之基礎事實同一
    者，係指變更或追加之訴與原訴之主要爭點有其共同性，各
    請求所主張之利益在社會生活上，可認係屬同一或關聯之紛
    爭，而就原請求之訴訟及證據資料，於審理繼續進行時，在
    相當程度範圍內具有同一性或一體性，得期待於後請求之審
    理予以利用，且無害於他造當事人程序權之保障，俾先後兩
    請求在同一程序得加以解決，避免重複審理，進而為一次解
    決紛爭。
二、經查，上訴人於本院追加起訴主張：倘認伊與被繼承人即債
    務人李建霖（下稱李建霖）間無消費借貸關係，則李建霖受
    領伊匯予之新臺幣（下同）674萬0800元（下通稱系爭債權
    ），即有不當得利之情事。又縱否認系爭債權存在，亦不妨
    礙伊基於如附表二所示支票4紙（下合稱系爭支票）、附表
    三所示之本票1紙（下稱系爭本票，與系爭支票合稱系爭票
    據）對李建霖仍有648萬1250元之債權（下稱系爭票據債權
    ）存在等情，而為訴之追加等情（見本院卷第20頁，下稱追
    加之訴），被上訴人雖不同意上訴人為訴之追加（本院卷第
    36頁至第37頁）。惟追加之訴之訴訟及證據資料，與原起訴
    部分，有事實上之共通性與關聯性，原訴訟證據資料於追加
    之訴得繼續使用，自宜利用同一訴訟程序審理，藉以一次解
    決紛爭，俾符訴訟經濟之要求，對於被上訴人程序權之保障
    ，亦無不利影響。是揆諸上一之說明，追加之訴與原訴間之
    基礎事實即屬同一，無庸經被上訴人同意，應予准許，併先
    敘明。
三、復查，因李建霖之繼承人均拋棄繼承，且未經親屬會議選任
    遺產管理人，經臺灣板橋地方法院（下稱板橋地院）以97年
    度財管字第79、80號裁定選任被上訴人擔任李建霖之遺產管
    理人（見原審卷第8頁至第10頁）。而上訴人以其為李建霖
    之債權人，前向被上訴人申報債權，經被上訴人以98年11月
    26日台財產北接字第0980030666號函覆（見原審卷第11頁至
    第12頁），表明無從確知上訴人與李建霖間有系爭債權關係
    成立，應認系爭債權之存否不明確，致上訴人在私法上之地
    位有受侵害之危險，而此危險得以本件對於被上訴人之確認
    判決除去之，是上訴人顯有即受確認判決之法律上利益，故
    其提起本件確認之訴，並無不合，附此說明。
貳、實體方面
一、上訴人起訴主張：李建霖自民國96年7月起即陸續向伊借款
    ，迄至97年1月止，伊分別匯款至李建霖或其所指定之和虹
    科技股份有限公司（下稱和虹公司）帳戶，共計新臺幣（下
    同）846萬4000元（下合稱系爭借款），詳如附表一所示。
    李建霖就系爭借款曾先後於96年9月28日、10月25日及11月6
    日，分別匯款100萬元、10萬5000元、61萬8200元，合計172
    萬3200元，至伊之安泰商業銀行股份有限公司（下稱安泰銀
    行）民權分行帳戶，用以清償系爭借款，餘則迄未清償。且
    李建霖為清償系爭借款，曾簽發如附表二所示之系爭支票予
    伊（面額合計348萬1250元），惟伊於97年4月25日為付款之
    提示，均因存款不足而遭退票。李建霖另曾於97年1月31日
    簽發如附表三所示之系爭本票予伊（面額300萬元、到期日9
    7年3月10日），惟屆到期日時，伊為付款之提示，亦未獲付
    款。綜此，李建霖對伊之系爭借款846萬4000元，除清償172
    萬3200元外，尚有674萬0800元（即系爭債權）未清償。被
    上訴人係受法院選任之李建霖遺產管理人，負有為李建霖處
    理清償系爭債權之責，被上訴人既否認系爭債權，伊自有請
    求確認系爭債權存在之利益等語，並聲明：確認伊對李建霖
    之遺產有674萬0800元之系爭債權存在。
二、被上訴人則以：伊係於97年11月25日始經法院選任為李建霖
    之遺產管理人，無從知悉其生前是否確有向上訴人借款、匯
    款或簽發系爭票據以為清償情事。又系爭支票中部分發票日
    期為李建霖死亡當日及次日，故系爭票據是否確為李建霖所
    簽發，更非無疑，故否認系爭債權存在。況上訴人除應證明
    其執有系爭票據為真正外，尚須就其與李建霖雙方間確曾達
    成金錢借貸契約之合意，並就上開款項確係因系爭借款之交
    付、清償而匯入上述帳戶之事實，暨何以匯入李建霖指定之
    和虹公司帳戶？兩者間有何關係等項加以證明，否則不得主
    張系爭債權關係存在等語置辯，並聲明：被上訴人於原審之
    訴駁回。
三、本件經原審判決上訴人於原審之訴駁回。上訴人不服原審判
    決，提起上訴及為訴之追加，聲明為：(一)原判決廢棄。(二)確
    認上訴人對於李建霖之遺產有674萬0800元之系爭債權存在
    。被上訴人則聲明：上訴及追加之訴均駁回。
四、兩造不爭執之事項（見本院卷第110頁，並依判決格式修正
    或刪減文句，或依爭點論述順序整理內容）
（一）被上訴人係李建霖之遺產管理人，李建霖業於97年4月21
      日死亡，死亡時最後住所為「臺北縣板橋市○○○街124
      巷9弄6之4號」。
（二）上訴人迄至97年1月止，分別匯款至李建霖、和虹公司帳
      戶，共計846萬4000元，詳如附表一所示，當時和虹公司
      之法定代理人為李建霖。
（三）李建霖曾於96年9月28日、10月25日及11月6日，分別匯款
      100萬元、10萬5000元、61萬8200元，共計172萬3200元，
      至上訴人之安泰銀行民權分行帳戶。
（四）系爭支票業經上訴人於97年4月25日為付款之提示，因存
      款不足而遭退票。
（五）上揭事項，並有兩造不爭執其形式真正（見本院卷第111
      頁）之戶籍謄本、板橋地院97年度財管字第79、80號裁定
      、安泰銀行匯款委託書、客戶存提記錄查詢表、系爭支票
      暨退票理由單、系爭本票（均影本）附卷可稽（分別見原
      審卷第7頁至第10頁、第13頁至第28頁），自堪信為真實
      。
五、經本院於100年3月7日與兩造整理並協議簡化之爭點為（見
    本院卷第110頁背面至第111頁，並依本院論述之先後與妥適
    ，而調整其順序、內容；其中原列爭點「上訴人於第二審追
    加確認不當得利返還請求權存在、系爭票據債權存在，是否
    合法？」部分，業經認定如上壹之一、二所述，於茲不贅）
（一）上訴人依消費借貸關係，主張對李建霖有系爭債權存在，
      有無理由？
  １、上訴人與李建霖間有無系爭借款之消費借貸合意？
  ２、系爭票據得否作為上訴人與李建霖間之系爭借款消費借貸
      合意之證明？是否為李建霖所簽發？
  ３、李建霖有無取得系爭借款？金額若干？
  ４、李建霖有無向上訴人為清償？清償金額為若干？
  ５、系爭債權金額為若干？
（二）上訴人依不當得利法律關係，主張對李建霖有系爭債權存
      在，有無理由？應由何人負舉證責任？
（三）上訴人基於系爭票據債權債務關係，主張對李建霖有系爭
      票據債權存在，有無理由？
  １、系爭票據是否為李建霖所簽發？
  ２、上訴人就系爭支票之票據請求權，是否因罹於時效而消滅
      ？
  ３、如上訴人之系爭票據債權請求權罹於時效，得否依票據法
      第22條第4項為主張？
  ４、系爭票據債權金額為若干？
六、茲就爭點分別論述如下
（一）上訴人依消費借貸關係，主張對李建霖有系爭債權存在，
      為有理由。
  １、上訴人與李建霖間有系爭借款之消費借貸合意。
    被上訴人辯稱：伊否認上訴人與李建霖間存在系爭借款之
      消費借貸合意，應由上訴人負舉證之責；惟被上訴人未證
      證明各筆借款之利息，亦未說明李建霖清償之債務及利息
      如何計算，且先後所述多有不符之處，難認上訴人與李建
      霖間確有系爭借款關係存在云云。
    惟按，法院為判決時，應斟酌全辯論意旨及調查證據之結
      果，依自由心證判斷事實之真偽。法院依自由心證判斷事
      實之真偽，不得違背論理及經驗法則。民事訴訟法第222
      條第1項本文、第3項分別定有明文。由是而論，有關事實
      認定所使用之經驗法則、證據方法之取捨、及證明力之判
      斷，均委諸法官於不違背論理法則及經驗法則之前提下，
      自由裁量。所謂論理法則，指以理論認識之方法即邏輯分
      析方法；所謂經驗法則，指人類歷史相沿相承，本於經驗
      累積歸納所得之定則；而所謂經驗，則包括通常經驗及特
      別知識經驗。故法院判斷事實之真偽時，不得違反邏輯上
      推論之論理法則，亦不得違背日常生活閱歷所得而為一般
      人所知悉之普通法則，或各種專門職業、科學上或技術上
      之特殊法則。
    經查，上訴人結稱：系爭借款利息為3分，即100萬元一個
      月100萬元算3萬元的利息，李建霖向伊借款的最高一筆金
      額，是97年1月份的300萬元；伊與李建霖認識是透過陳明
      文介紹的，陳明文是伊小時候的鄰居，很早就認識，李建
      霖從事高爾夫球袋、衣物袋的買賣生意，伊跟李建霖是打
      高爾夫球的球友，常在一起打球；李建霖跟伊借錢的原因
      說是週轉，是透過陳明文跟伊借款等語（見本院第163頁
      背面至第165頁），核與證人陳明文證稱：李建霖從事進
      口球袋、手提袋之類的生意，伊跟李建霖約一星期打一次
      高爾夫球，李建霖常到伊店裡，也跟伊買很多商品，有時
      候會跟伊小額借款，約五萬、十萬元，說需要週轉，有借
      有還，也有算利息；後來，李建霖有要向伊借一筆大的金
      額，伊說沒有那麼多錢可以借，但說上訴人可能有一筆閒
      錢，李建霖可以跟上訴人問問看可不可以借；上訴人與李
      建霖是透過伊介紹認識的，一起打高爾夫球，一個月約有
      一、二次，還有其他很多球友一起打；李建霖向上訴人借
      款是說三分利息，上訴人有要求李建霖開支票等情（見本
      院卷第139頁背面至第140頁）相合，堪見上訴人主張伊與
      李建霖間有系爭借款關係存在，應屬可信。
    且查，觀諸陳明文敘及：伊知道上訴人有賣一塊地，有錢
      可以借，才跟李建霖說可向上訴人借；李建霖向上訴人借
      錢，有開立支票；系爭借款最大的一筆是300萬元，上訴
      人要求提供不動產設定為擔保，李建霖說過完農曆年再拿
      給上訴人設定；後來聽說李建霖係因經濟壓力而自殺等節
      （見本院卷第140頁背面至第141頁），核與上訴人陳述之
      情形相符（見本院卷第163頁至第165頁），益徵上訴人與
      李建霖應有系爭借款關係之存在，更為明灼。
    再查，參以上訴人於96年7月24日與黃聯紗簽訂土地買賣
      契約，取得4234萬元之價金，有被上訴人不爭執形式真正
      （見本院卷第142頁；本院卷第199頁）之土地買賣契約書
      、土地異動索引（均影本）附卷可佐（見本院卷第149頁
      至第151頁；第178頁至第189頁）；上訴人與李建霖之稅
      務電子閘門財產所得明細表（見本院卷第86頁至第91頁；
      第114頁至第134頁）等情以察，尤見上訴人確有給付系爭
      借款之資力，而李建霖亦有取得系爭借款之需求，足證系
      爭借款關係應屬存在，至為明悉。
    基此可見，綜觀上訴人之陳述內容、陳明文之證言；上訴
      人匯款予李建霖及和虹公司、李建霖曾匯款至上訴人之安
      泰銀行民權分行帳戶（見上四之（二）、（三）所載）；
      上訴人確有提供系爭借款之資力、李建霖有系爭借款之需
      求；上訴人與李建霖別無其他具對價性之債權債務關係或
      利害衝突等相關事證以考，揆諸上之規定及說明意旨，
      堪認上訴人與李建霖間應有系借款之消費借貸合意，實可
      認定。
  ２、系爭票據係李建霖所簽發，得作為上訴人與李建霖間之系
      爭借款消費借貸合意之證明。
    卷查，被上訴人對於上訴人提出之文書形式真正均不爭執
      （本院卷第111頁）。是以，系爭票據之形式真正既為被
      上訴人所不爭執，則系爭票據均為李建霖簽發，即堪確定
      。至系爭支票其中二紙之發票日期分別為李建霖死亡當日
      、次日（見原審卷第26頁至第27頁），上訴人陳稱：李建
      霖實際發票日應與系爭支票票載發票日期不同，即屬開立
      遠期支票之情形等語（見本院卷第198頁背面），無違常
      情，應可採信。
    況且，佐諸陳明文復證稱：系爭借款金額剛開始有100萬
      元，利息當時說3分利息，上訴人有要求李建霖開支票；
      後來農曆過年前，李建霖說需要一筆大的資金週轉，要伊
      跟上訴人說，伊先跟上訴人說李建霖要借錢的事情，上訴
      人說這麼多的錢，需要更大保障，或者李建霖要開本票或
      不動產的設定，他才願意，這是上訴人跟我說的；伊知道
      300萬元那筆借款，李建霖曾開立支票或本票予呂承修等
      語（見本院卷第140頁背面、第141頁）以觀，益徵系爭票
      據應係李建霖為系爭借款關係而簽發，堪予確定。
    據此可知，系爭票據係李建霖所簽發，得作為系爭借款消
      費借貸合意之證明，洵堪認定。至被上訴人臺灣北區辦事
      處98年11月26日台財產北接字第0980030666號函之說明三
      雖謂：系爭票據前經陳明文訴請給付票款云云（見原審卷
      第12頁）。惟上訴人業敘明：李建霖係透過陳明文之介紹
      ，而向上訴人借款，故一開始由陳明文向被上訴人請求；
      惟系爭票據之權利主體為上訴人，陳明文非權利主體等語
      （見本院卷第198頁背面），核與陳明文上１之、之
      證言內容相符，且被上訴人亦未提出陳明文以系爭票據債
      權為申報之資料（見本院卷第92頁至第105頁），故被上
      訴人上開函件之質疑，亦無礙系爭借款關係之存在，併此
      指明。
  ３、李建霖有取得系爭借款，金額為846萬4000元。
    第按，消費借貸因金錢或其他代替物之交付而生效力，而
      所謂交付，並不以現實交付為限。倘貸與人已依轉帳方式
      ，將貸款撥入借用人之銀行帳戶內以代交付者，仍發生與
      現實交付同等之效力。
    復查，上訴人迄至97年1月止，分別匯款至李建霖、和虹
      公司帳戶，共計846萬4000元，詳如附表一所示，當時和
      虹公司之法定代理人為李建霖等情，為兩造所不爭執（見
      上四之（二）所載），並有被上訴人不爭執形式真正（見
      本院卷第111頁）之匯款申請書9紙（均影本）附卷可憑（
      見原審第13頁至第21頁），自堪認為實在。
    承上１、２所述，上訴人與李建霖間既有系爭借款之合意
      ，則上訴人將系爭借款分別匯入李建霖之銀行帳戶或李建
      霖指定、而其法定代理人為李建霖之和虹公司帳戶，堪認
      李建霖對系爭借款已有事實上之管領力，而發生與現實交
      付846萬4000元同等之效力。從而，李建霖確因上訴人之
      交付，而取得系爭借款，洵堪認定。
    至如附表一編號9所示之282萬5000元雖匯入和虹公司帳戶
      ，但觀諸證人陳明文之證言（見本院卷第141頁）、上訴
      人之陳述（見本院卷第165頁）；系爭本票發票人李建霖
      （見原審卷第28頁）等節，參互以察，堪認：該筆借款匯
      入和虹公司帳戶，係上訴人依李建霖之指示或要求，惟借
      款人仍為李建霖，而非和虹公司等事實，併此說明。
  ４、李建霖有清償上訴人172萬3200元。
    第查，李建霖曾先後於96年9月28日、10月25日及11月6日
      ，分別匯款100萬元、10萬5000元、61萬8200元，共計172
      萬3200元至上訴人之安泰銀行民權分行帳戶等節，為兩造
      所無異詞（見上四之（三）所述），並有上訴人之安泰銀
      行民權分行帳戶客戶存提記錄查詢表影本附卷可佐（見原
      審卷第22頁至第23頁），堪認為真正。
    職是，李建霖確因系爭借款關係，而清償上訴人172萬320
      0元，應可認定。至於，李建霖清償上訴人之款項，究係
      何筆借款之利息或本金，上訴人為便利計算起見，均主張
      以本金計算（見本院卷第164頁），應不利於上訴人而有
      利於李建霖，自應依其主張，併此指明。
  ５、系爭債權金額為674萬0800元。
    又查，上訴人與李建霖就系爭借款之交付，於原審前主張
      有預扣1個月、半個月、3個星期或1個月10日之利息等情
      （見原審卷第57頁、第69頁至第70頁）。惟於本院僅以系
      爭借款為計算基準，即匯入李建霖、和虹公司之帳戶金額
      846萬4000元，為系爭借款之總額。換言之，上訴人不主
      張與李建霖約定之借款金額為計算，而以實際交付李建霖
      之系爭借款為基準，以核算系爭借款總額，此與上訴人於
      原審主張（見原審卷第69頁）已有不同，且有利於李建霖
      ，先此指明。
    是故，上訴人主張系爭債權金額為：上訴人業已交付李建
      霖之系爭借款本金864萬4000元，扣除李建霖已清償之172
      萬3200元，尚有674萬0800元未獲清償（計算式：0000000
      00000000＝0000000）等情，應堪採信。
（二）承上（一）所述，上訴人基於系爭借款關係，對李建霖尚
      有系爭債權存在，既堪認定，則原列「上訴人依不當得利
      法律關係，主張對李建霖有系爭債權存在，有無理由？應
      由何人負舉證責任？」「上訴人基於系爭票據債權債務關
      係，主張對李建霖有系爭票據債權存在，有無理由？」部
      分之爭點，無論結果如何，均與上開結論不生影響，且上
      訴人亦請求擇一為有利判決（見本院卷第198頁背面）自
      無贅予論列之必要，附此指明。
七、綜上所述，上訴人之主張，應屬可採，被上訴人之抗辯，為
    無可取。從而，上訴人本於系爭借款關係，請求確認系爭債
    權存在，為有理由，應予准許。原審為上訴人敗訴之判決，
    尚有未洽。上訴意旨指摘原判決不當，求予廢棄改判，為有
    理由。爰由本院予以廢棄改判，如主文第2項所示。至上訴
    人所為追加之訴部分，核無論列之必要，業如上六之（二）
    所述，附此說明。
八、本件事證已臻明確，至於未論述之爭點；兩造其餘之攻擊或
    防禦方法；未經援用之證據，經本院斟酌後，認為均不足以
    影響本判決之結果，自無一一詳予論駁之必要，併此敘明。
九、據上論結，本件上訴為有理由，依民事訴訟法第450條、第
    78條，判決如主文。
中    華    民    國  100    年    5     月     24    日
                  民事第五庭
                        審判長法  官  李錦美
                              法  官  黃雯惠
                              法  官  鍾任賜
正本係照原本作成。
如不服本判決，應於收受送達後20日內向本院提出上訴書狀，其
未表明上訴理由者，應於提出上訴後20日內向本院補提理由書狀
（均須按他造當事人之人數附繕本）上訴時應提出委任律師或具
有律師資格之人之委任狀；委任有律師資格者，另應附具律師資
格證書及釋明委任人與受任人有民事訴訟法第466條之1第1項但
書或第2項（詳附註）所定關係之釋明文書影本，如委任律師提
起上訴者，應一併繳納上訴審裁判費。
中    華    民    國   100    年    5     月    25    日

                              書記官  吳金來
附註：
民事訴訟法第466條之1（第1項、第2項）：
對於第二審判決上訴，上訴人應委任律師為訴訟代理人。但上訴
人或其他法定代理人具有律師資格者，不在此限。
上訴人之配偶、三親等內之血親、二親等內之姻親，或上訴人為
法人、中央或地方機關時，其所屬專任人員具有律師資格並經法
院認為適當者，亦得為第三審訴訟代理人。
附表一：上訴人匯款予李建霖之明細
┌──┬───────┬────────┬───────────────┐
│編號│匯  款  日  期│   匯款金額     │     受  款  帳  戶           │
│    │  （年月日）  │ （新臺幣：元） │                              │
├──┼───────┼────────┼───────────────┤
│ 1  │  96.07.23    │   970,000元    │  李建霖於上海商銀蘆洲分行    │
│    │              │                │   000-000-00000000之帳戶     │
├──┼───────┼────────┼───────────────┤
│ 2  │  96.07.27    │   970,000元    │         同上                 │
├──┼───────┼────────┼───────────────┤
│ 3  │  96.08.13    │   493,000元    │         同上                 │
├──┼───────┼────────┼───────────────┤
│ 4  │  96.08.20    │   500,000元    │         同上                 │
├──┼───────┼────────┼───────────────┤
│ 5  │  96.08.24    │   970,000元    │         同上                 │
├──┼───────┼────────┼───────────────┤
│ 6  │  96.10.24    │   552,000元    │         同上                 │
├──┼───────┼────────┼───────────────┤
│ 7  │  96.11.08    │   684,000元    │         同上                 │
├──┼───────┼────────┼───────────────┤
│ 8  │  96.12.17    │   500,000元    │         同上                 │
├──┼───────┼────────┼───────────────┤
│ 9  │  97.01.31    │  2,825,000元   │和虹科技有限公司於第一銀行    │
│    │              │                │古亭分行00000000000之帳戶     │
│    │              │                │                              │
├──┴───────┴────────┴───────────────┤
│                      合計：8,464,000元                               │
└───────────────────────────────────┘
附表二：系爭支票明細
┌─┬─────┬──────┬────┬───┬───┬───────┐
│編│          │            │        │      │      │              │
│  │支票號碼  │ 票面金額   │發票日期│發票人│付款人│   提示帳戶   │
│號│          │（新臺幣）  │（年月日│      │      │              │
│  │          │            │ )      │      │      │              │
│  │          │            │        │      │      │              │
├─┼─────┼──────┼────┼───┼───┼───────┤
│  │          │            │        │      │上海商│ 原告於安泰   │
│1 │          │            │        │      │業儲蓄│商業銀行      │
│  │          │            │        │      │銀行蘆│  民權分行    │
│  │LCA0000000│110,000元   │96.12.31│李建霖│洲分行│00000000000000│
│  │          │            │        │      │      │   之帳戶     │
├─┼─────┼──────┼────┼───┼───┼───────┤
│2 │LCA0000000│3,000,000元 │97.03.10│李建霖│ 同上 │    同上      │
├─┼─────┼──────┼────┼───┼───┼───────┤
│3 │LCA0000000│210,000元   │97.04.21│李建霖│ 同上 │    同上      │
├─┼─────┼──────┼────┼───┼───┼───────┤
│4 │LCA0000000│161,250元   │97.04.22│李建霖│ 同上 │    同上      │
├─┼─────┴──────┴────┴───┴───┴───────┤
│  │              合計：3,481,250元                                   │
└─┴─────────────────────────────────┘
 附表三：系爭本票明細
┌──┬──────┬────────┬──────┬──────┬─────┐
│編號│  本票號碼  │面額（新臺幣）  │   發票日   │  發票人    │  到期日  │
├──┼──────┼────────┼──────┼──────┼─────┤
│    │            │                │            │            │          │
│ 1  │  395732    │   300萬元      │  97.1.31   │   李建霖   │  97.3.10 │
└──┴──────┴────────┴──────┴──────┴─────┘